【裁判字號】    97,交簡上,53
【裁判日期】    970923
【裁判案由】    業務過失傷害
【裁判全文】
臺灣彰化地方法院刑事判決            97年度交簡上字第53號
上  訴  人  臺灣彰化地方法院檢察署檢察官
被      告  甲○○
上列上訴人因被告業務過失傷害案件，不服本院九十七年度交簡
字第三一號中華民國九十七年七月十五日第一審判決（原檢察官
聲請簡易判決處刑案號：九十七年度偵字第一一九０號），本院
管轄第二審合議庭判決如下︰
    主  文
上訴駁回。
    事實及理由
一、本案經本院審理結果，認第一審判決認事用法及量刑均無不
    當，應予維持，並引用第一審判決書記載之事實、證據及理
    由（如附件）。
二、本件上訴人即公訴人上訴意旨略以：本件被告甲○○迄今未
    與告訴人閻朝陽達成和解，原審量刑過輕等語。
三、訊據被告甲○○對於上開業務過失傷害犯行坦承不諱，核與
    證人即告訴人閻朝陽於警詢及偵訊中證述情節相符，並有道
    路交通事故調查報告表（一）（二）、道路交通事故現場圖
    、行政院衛生署彰化醫院診斷證明書、行政院衛生署彰化醫
    院九十七年五月二十六日彰醫病字第０九七０００三三一八
    號函各一份及事故現場照片十七幀在卷可稽。
四、按汽車在雙向二車道行駛時，均應在遵行車道內行駛，及在
    劃有分向限制線之路段，不得駛入來車之車道內，道路交通
    安全規則第九十七條第一、二款定有明文，並為被告所應注
    意，且依當時天候晴、柏油路面乾燥無缺陷、無障礙物、雖
    屬夜間且未有照明設備然視距良好之情形下，並無不能注意
    情事，竟疏未注意而駕駛上開車輛自上述處所以倒車之方式
    ，車頭朝北逆向駛入彰化縣北斗鎮○○路由北往南之車道，
    致騎乘機車在同路段遵行車道由北往南方向行駛之告訴人，
    於駛至上址時，因被告倒車侵入其行駛之車道，閃避不及，
    致其機車車頭撞及由被告駕駛車輛之左前方保險桿後，告訴
    人因而人車倒地，受有左側肱骨骨幹粉碎性骨折之等傷害，
    是以被告對本件車禍之發生顯有過失甚明，且被告之過失行
    為與告訴人受傷間，具有相當因果關係，是以本件被告業務
    過失傷害犯行事證明確。
五、被告係受僱於鄭全旺擔任貨車司機，平時駕駛鄭全旺所購買
    ，靠行於盛祥貨運公司之營業用大貨車載運蔬果為業，為從
    事駕駛業務之人，此有被告所自承，故核被告所為，係犯刑
    法第二百八十四條第二項前段之業務過失傷害罪。又被告肇
    事後，請同業打電話請救護車前來救治傷患及報案，並留在
    現場，於有偵查犯罪職權之機關或個人發覺其犯罪前，自動
    向接獲報案惟未報明肇事人姓名而前往現場處理本件車禍之
    員警周偉南坦承肇事而自首，且主動接受裁判，此為被告與
    告訴人所不爭執，爰依刑法第六十二條前段自首之規定，減
    輕其刑。
六、按量刑之輕重係屬事實審法院得依職權自由裁量之事項，苟
    已斟酌刑法第五十七條各款所列情狀而未逾法定刑度，即不
    得遽指為違法。且在同一犯罪事實與情節，如別無其他加重
    或減輕之原因，下級審法院量定之刑，亦無過重或失輕之不
    當情形，則上級審法院對下級審法院之職權行使，原則上應
    予尊重（最高法院八十五年度臺上字第二四四六號判決參照
    ）。原審以被告所犯刑法第二百八十四條第二項前段之業務
    過失傷害罪事證已臻明確，並審酌上開情狀，據以論罪科刑
    ，判處有期徒刑三月，並諭知易科罰金之折算標準，核無不
    當，上訴人指摘原判決有量刑過輕之不當情事，請求撤銷原
    判決，為無理由，應駁回其上訴。
據上論斷，應依刑事訴訟法第四百五十五條之一第一項、第三項
、第三百七十三條、第三百六十八條，判決如主文。
本案經檢察官陳茂榮到庭執行職務。
中    華    民    國    97    年    9     月    23    日
                        臺灣彰化地方法院刑事第二庭
                            審判長法官  石馨文
                            法      官  羅永安
                            法      官  尚安雅
以上正本證明與原本無異。
本件不得上訴。
中    華    民    國    97    年    9     月    24    日
                            書  記  官  洪年慶


司法院資訊處製作；財團法人民間司法改革基金會備份。
